es: Material del bolso: Piel/cuero; Híbrido (piel y forro sintético); Sintético; Otro
ja: バッグの素材: 皮革/レザー; ハイブリッド (皮革 + 合成裏地); 合成素材; その他
th: วัสดุของกระเป๋า: หนังสัตว์/หนัง; ไฮบริด (หนังสัตว์+ซับในสังเคราะห์); วัสดุสังเคราะห์; อื่นๆ
el: Υλικό σάκου: Δέρμα; Υβριδικό (δέρμα + συνθετική επένδυση); Συνθετικό; Άλλο
hu: Zsák anyaga: Nyersbőr/bőr; Hibrid (bőr + szintetikus bélés); Szintetikus; Egyéb
de: Beutelmaterial: Tierhaut/Leder; Hybrid (Tierhaut + Synthetikfutter); Synthetik; Sonstige
pt-BR: Material da bolsa: Pele/couro; Híbrido (pele + forro sintético); Sintético; Outro
ru: Материал подушки: Шкура/кожа; Гибридный (шкура + синтетическая подкладка); Синтетика; Другое
nl: Tas materiaal: Dierenhuid/leer; Hybride (huid + synthetische voering); Synthetisch; Overig
nb: Veskemateriale: Skinn/lær; Hybrid (skinn og syntetisk fôr); Syntetisk; Annet
sl-SI: Material blazine: Koža/usnje; Hibrid (koža in sintetična podloga); Sintetika; Drugo
fr: Matériau du sac: Peau/cuir; Hybride (peau + doublure synthétique); Synthétique; Autre
it: Materiale della borsa: Pellame/pelle; Ibrido (pellame + fodera sintetica); Sintetico; Altro
vi: Chất liệu túi: Da động vật/da; Hỗn hợp (da động vật + lớp lót tổng hợp); Chất liệu tổng hợp; Khác
sv: Påsens material: Skinn/läder; Hybrid (skinn + syntetfoder); Syntet; Övrigt
bg-BG: Материал на въздушната камера: Кожа/естествена кожа; Хибридна (естествена кожа + синтетична подплата); Синтетика; Друго
da: Beholderens materiale: Skind/læder; Hybrid (skind og syntetisk foring); Syntetisk; Andet
lt-LT: Krepšio medžiaga: Natūrali oda; Hibridinė (oda + sintetinis pamušalas); Sintetinė; Kita
hr-HR: Materijal mijeha: Životinjska koža / koža; Hibrid (životinjska koža + sintetička podstava); Sintetika; Ostalo
cs: Materiál tašky: Useň/kůže; Hybridní (kůže + syntetická podšívka); Syntetika; Jiné
tr: Torba malzemesi: Post/deri; Hibrit (post + sentetik astar); Sentetik; Diğer
en: Bag material: Hide/leather; Hybrid (hide + synthetic lining); Synthetic; Other
fi: Pussin materiaali: Vuota/nahka; Hybridi (vuota ja synteettinen vuori); Synteettinen; Muu
ko: 백 재질: 가죽; 하이브리드(천연 가죽 + 합성 안감); 합성 소재; 기타
pt-PT: Material da bolsa: Pele/couro; Híbrido (pele + forro sintético); Sintético; Outro
zh-CN: 包袋材质: 兽皮/皮革; 混合材料（兽皮 + 合成衬里）; 合成材料; 其他
ro-RO: Materialul sacului: Piele brută/piele; Hibrid (piele brută + căptușeală sintetică); Sintetic; Altele
pl: Materiał worka: Skóra zwierzęca / skóra; Hybrydowa (skóra naturalna + syntetyczna podszewka); Materiał syntetyczny; Inne
zh-TW: 包袋材質: 獸皮/皮革; 混合 (獸皮 + 合成內裡); 合成材質; 其他
sk-SK: Materiál vaku: Koža; Hybridné (koža + syntetická podšívka); Syntetika; Iný